【裁判字號】    91,訴,1389
【裁判日期】    920825
【裁判案由】    偽造文書等
【裁判全文】
臺灣桃園地方法院刑事判決                        九十一年度訴字第一三八九號
    公  訴  人  臺灣桃園地方法院檢察署檢察官
    被      告  丙○○
右列被告因偽造文書等案件，經檢察官提起公訴（九十一年度偵字第一一００七、一
三八九二號），本院判決如左：
    主  文
丙○○共同連續行使偽造私文書，足以生損害於他人，處有期徒刑伍月，如易科罰金
，以佰元折算壹日。未扣案之如附表編號一、三之(1)所示之各信用卡簽帳單持卡人
存根聯共肆張（含偽造『戊○○』署名共三枚，偽造『乙○○』署名一枚）、未扣案
之如附表編號一、三之(1)所示之各該簽帳單之特約商店存根聯上偽造之「戊○○」署
名各壹枚（共枚）、偽造之「乙○○」署名壹枚，均沒收。
    事  實
一、丙○○明知甲○○（所涉竊盜及偽造文書等犯行另行審結）分別於附表所示收受
    信用卡之時間，至其位於桃園縣龍潭鄉烏樹林村十六鄰烏林二五號住處，所交付
    各信用卡（戊○○之華僑銀行信用卡於九十一年五月二十二日下午二時三十分許
    ，在桃園縣龍潭鄉○○村○○街三四六巷一號失竊；黃如男之信用卡於九十一年
    五月二十七日，在桃園縣龍潭鄉○○街○○段三七九號失竊；乙○○之信用卡於
    九十一年六月七日，在桃園縣楊梅鎮○○○路○段二五六巷一三三弄三號失竊）
    係來路不明之贓物，惟為與甲○○共同持各該信用卡盜刷財物朋分，仍基於收受
    贓物之概括犯意，連續予以收受而持有。並與甲○○共同基於意圖為自己不法所
    有及行使偽造私文書之概括犯意聯絡，由丙○○於如附表所示之時間，分別冒充
    真正持卡人「戊○○」、「黃如男」、「乙○○」，向如附表所示之各該特約商
    店不知情之店員刷卡購物，假冒「戊○○」、「黃如男」、「乙○○」名義表示
    購買如附表所示物品，及願依簽帳單所載之金額付款予發卡銀行之意後，除如附
    表編號二及編號三之(2)外，並均當場在二聯式複寫方式之各信用卡簽帳單之私文
    書上（包含第一聯持卡人存根聯、第二聯特約商店存根聯）偽簽「戊○○」、「
    乙○○」署名，而偽造完成各「戊○○」、「乙○○」名義之簽帳單私文書（其
    中附表編號二及編號三之(2)持各該信用卡盜刷消費時，因未通過銀行授權，並未
    在簽帳單上簽署『黃如男』及『乙○○』署名之私文書而未遂），且均將其中偽
    造之特約商店存根聯交與該特約商店店員收執而行使之，致該特約商店店員均誤
    信為真正持卡人戊○○或乙○○本人已在特約商店消費如簽帳單所載之金額，並
    同意依照信用卡使用規定，一經使用或訂購商品，均按所示之全部金額，付款予
    發卡銀行，使特約商店可轉向發卡銀行請款，而允其簽帳消費，並交付其所購買
    之物予丙○○，足生損害於各發卡銀行、特約商店及戊○○、黃如男及乙○○本
    人，丙○○將所得之物交予甲○○，其從中分得所盜刷之奶粉及由甲○○另交付
    現金二千元為代價。嗣於九十一年六月七日，丙○○再至「大潤發購物中心」，
    挑選手機一具欲再持「乙○○」之信用卡刷卡付費時，經店員詹文彥於刷卡確認
    授權時查覺有異，拒絕丙○○使用該信用卡付款並報警處理，始未詐騙得逞，足
    生損害於乙○○本人，當場並在丙○○身上起出其之前所盜刷取得之如附表編號
    三之(1)所示之影音盒五盒及影音卡一張及乙○○所有之信用卡一枚，始查悉上情
    。
二、案經桃園縣警察局平鎮分局報告台灣桃園地方法院檢察署檢察官偵查起訴。
    理  由
一、右開犯行，業據被告丙○○於警訊時（九十一年六月二十六日警訊筆錄）及於本
    院訊問時（九十二年五月十六日訊問筆錄）供認不諱，核與被害人戊○○於警訊
    時，被害人黃如男之代理人丁○○於警訊時、被害人乙○○於警訊時分別指述之
    情節相符，並經證人詹文彥於警訊時證述屬實，復有詹文彥出具之贓物認領保管
    單一份、偽造之乙○○之簽帳單影本一份、中國信託商業銀行綜合資料查詢表一
    份、台新國際商業銀行九十一年九月四日台新信卡字第九一０二三八號函一份、
    偽造之戊○○之簽帳單影本三份、大潤發購物中心送貨單影本共五份、經大潤發
    購物中心監視錄器攝錄被告盜刷購物之翻拍照片二幀、聯合信用卡處理中心ＥＤ
    Ｃ帳單調閱明細表影本三份附卷可稽，足認被告確有於右開時地，收受贓物及持
    信用卡至各特約商店盜刷詐取財物之犯行至明。被告事後於本院審理時改稱並不
    知甲○○所交付之信用卡是贓物云云，顯為卸責之詞，不足採信。又查被告自承
    有於附表編號三之(1)所示之時地，盜刷乙○○之信用卡，並在簽帳單上偽簽「乙○○」署名等情不諱，核與證人詹文彥於警訊時證稱：我於（七日）十四時四十
    分許，在平鎮市○○路五十七號收銀台處發現丙○○持中國信託商業銀行信用卡
    結帳，因該卡無法使用，經查詢銀行已掛失，故報案處理，報案後於丙○○身上
    取出盜刷成功之價值一千六百七十元之跨世紀影音盒五盒、跨世紀影音卡一張等
    語相符，並有該張一千六百七十元，署名乙○○之簽帳單影本一份在卷可憑，堪
    認被告就該次持乙○○信用卡盜刷之詐欺取財犯行已既遂，事後雖經證人詹文彥
    發覺而將前開盜刷物品取回，及中國信託銀行函覆稱九十一年六月七日「乙○○
    」在大潤發購物中心所消費之一千六百七十元，業經該特約商店因無法通過授權
    或發現交易異常，於當時便做退款之交易，故無該筆之消費簽帳單可資提供，有
    該銀行九十一年八月九日陳報狀一份在卷可稽，均不影響被告該次詐欺取財既遂
    犯行，附此敘明。綜右所陳，本件事證已明，被告犯行洵堪認定，應依法論科。
二、按信用卡簽帳單具有持有人與特約商店之交易契約書及收單銀行要求發卡銀行撥
    款請求書之性質，持卡人於該簽帳單上簽名，係表示對所簽之金額負責繳款之意
    ，該簽帳單之性質為私文書，合先敘明。核被告丙○○所為，係犯刑法第三百四
    十九條第一項之收受贓物罪、第二百十六條、第二百十條之行使偽造私文書罪、
    第三百三十九條第一項、第三項之詐欺取財既遂及未遂罪。被告就詐欺取財、行
    使偽造私文書犯行與甲○○間，有犯意之聯絡及行為之分擔，為共同正犯。其偽
    造「戊○○」、「乙○○」署名為偽造私文書之部分行為，不另論罪，偽造私文
    書後復持以行使，偽造私文書之低度行為，為高度之行使行為所吸收，亦不另論
    罪。被告多次收受贓物、行使偽造私文書、詐欺取財（其中二次未遂）之犯行，
    均時間緊接，方法相同，復均觸犯構成要件相同之罪名，均顯係基於概括犯意為
    之，依連續犯規定各以收受贓物、行使偽造私文書、詐欺取財既遂罪之一罪論，
    並均依法加重其刑。所犯連續收受贓物、連續行使偽造私文書及連續詐欺取財罪
    間，有方法、目的之牽連關係，應依牽連犯之規定，從一重以連續行使偽造私文
    書罪處斷。爰審酌被告犯罪動機、目的、手段、收受贓物之內容、偽造文書之種
    類、詐取財物之價值、犯行所生危害暨犯後態度等情狀，量處如主文所示之刑，
    並諭知易科罰金之折算標準，以示懲儆。
三、未扣案之如附表編號一、三之(1)所示之各信用卡簽帳單持卡人存根聯共四張，係
    被告供犯罪所用之物且為被告所有，雖未扣案，然既無證據顯示已滅失，應依刑
    法第三十八條第一項第二款之規定宣告沒收，又前開簽帳單持卡人存根聯既經沒
    收，當兼括及於各存根聯上偽造之「戊○○」署名共三枚及「乙○○」署名一枚
    ，此部分自毋庸重複諭知沒收。另未扣案之如附表編號一、三之(1)所示之各該簽
    帳單之特約商店存根聯共四張，業經被告行使交付予附表所載各該特約商店，成
    為各該特約商店所有，不得沒收，惟就附表編號一、三之(1)所示之各該簽帳單之
    特約商店存根聯上偽造之「戊○○」署名各一枚（共三枚）、偽造之「乙○○」
    署名一枚，應依刑法第二百十九條規定宣告沒收。
據上論斷，應依刑事訴訟法第二百九十九條第一項前段，刑法第二十八條、第五十六
條、第二百十六條、第二百十條、第三百四十九條第一項、第三百三十九條第一項、
第五十五條、第四十一條第一項前段、第二百十九條、第三十八條第一項第二款、罰
金罰鍰提高標準條例第一條前段、第二條，判決如主文。
本案經檢察官崔秉君到庭執行職務。
中      華      民      國      九十二    年      八    月      廿五    日
                                  臺灣桃園地方法院刑事第七庭
                                      法  官  林惠霞
右正本證明與原本無異
如不服本判決書應於送達後十日內向本院提出上訴狀
                                      書記官  陳恩如
中      華      民      國      九十二    年      九    月      三      日
  附表
┌──┬─────┬──────┬─────────┬─────┐
│編號│收受信用卡│持往盜刷之時│盜刷金額及消費內容│偽造內容及│
│    │時間及內容│間及特約商店│（新台幣）        │所犯法條  │
│    │          │            │                  │          │
├──┼─────┼──────┼─────────┼─────┤
│１  │九十一年五│九十一年五月│(1)九十一年五月二十│(1)(2)(3)均各│
│    │月二十二日│二十二日下午│二日下午二時十七分│在一式二聯│
│    │中午十二時│二時十九分許│許，盜刷六千三百二│之簽帳單上│
│    │許，戊○○│至桃園縣平鎮│十九元（音響及奶粉│以複寫方式│
│    │失竊之華僑│市○○路五十│）                │各偽簽「蔡│
│    │商業銀行信│七號「大潤發│(2)九十一年五二日下│嘉生」署名│
│    │用卡一枚（│購物中心」  │午二時四十一許，盜│各二枚。  │
│    │卡號四五六│            │刷一千六百三十八元│(1)(2)(3)均詐│
│    │三一二二一│            │（影音光碟）      │欺取財既遂│
│    │七三一八八│            │。                │。        │
│    │五０二號）│            │(3)九十一年五月二十│          │
│    │          │            │二日下午三時零三分│          │
│    │          │            │許，盜刷一萬二千八│          │
│    │          │            │百八十元（手機一具│          │
│    │          │            │）。              │          │
├──┼─────┼──────┼─────────┼─────┤
│２  │九十一年五│九十一年五月│挑選手機一具，價值│詐欺取財未│
│    │月二十七日│二十七日下午│一萬七千九百九十元│遂。      │
│    │下午，黃如│三時五十三分│，惟因未通過授權而│          │
│    │男失竊之台│許，至右開大│未刷付，亦未在簽帳│          │
│    │新商業銀行│潤發購物中心│單上偽簽署名。    │        │
│    │信用卡一枚│之「        │                  │          │
│    │（卡號四五│            │                  │          │
│    │七九六一０│            │                  │          │
│    │一三五七二│            │                  │          │
│    │九一００號│            │                  │          │
│    │）        │            │                  │          │
├──┼─────┼──────┼─────────┼─────┤
│３  │九十一年六│九十一年六月│(1)九十一年六月七日│丙○○在(1)│
│    │月七日下午│七日下午三時│下午二時十一分許，│部分在一式│
│    │，乙○○失│二十分許，至│盜刷一千六百七十元│二聯之簽帳│
│    │竊之中國信│右開大潤發購│（影音盒五盒、影音│單上偽簽「│
│    │託商業銀竹│物中心之「跨│卡一張）。        │乙○○」署│
│    │信用卡一枚│世紀影音專櫃│(2)九十一年六月七日│二枚，而詐│
│    │（卡號五四│」          │下午二時四十分許，│欺取財既遂│
│    │０八二九一│            │挑選手機一具，惟因│。        │
│    │００二四一│            │未通過授權而未刷付│(2)部分詐欺│
│    │二０四九號│            │，亦未在簽帳單上偽│取財未遂。│
│    │）        │            │簽署名。          │          │
└──┴─────┴──────┴─────────┴─────┘
附錄本案論罪科刑法條全文
刑法第二百十條
  偽造、變造私文書，足以生損害於公眾或他人者，處五年以下有期徒刑。
刑法第二百十六條
  行使第二百十條至第二百十五條之文書者，依偽造、變造文書或登載不實事項或使
登載不實事項之規定處斷。
刑法第三百四十九條
  收受贓物者，處三年以下有期徒刑、拘役或五百元以下罰金。
  搬運、寄藏、故買贓物或為牙保者，處五年以下有期徒刑、拘役或科或併科一千元
以下罰金。
  因贓物變得之財物，以贓物論。
刑法第三百三十九條
  意圖為自己或第三人不法之所有，以詐術使人將本人或第三人之物交付者，處五年
以下有期徒刑、拘役或科或併科一千元以下罰金。
  以前項方法得財產上不法之利益或使第三人得之者亦同。
前二項之未遂犯罰之。


司法院資訊處製作；財團法人民間司法改革基金會備份。
